【裁判字號】    99,簡上,278
【裁判日期】    991229
【裁判案由】    傷害
【裁判全文】
臺灣臺北地方法院刑事判決             99年度簡上字第278號
上  訴  人
即  被  告  Ngeng Sea.
上列上訴人即被告因傷害案件，不服本院中華民國99年7月8日99
年度簡字第2213號第一審刑事簡易判決（聲請簡易判決處刑書案
號：99年度偵字第12167號），提起上訴，本院管轄之第二審合
議庭判決如下：
    主  文
上訴駁回。
    事  實
一、Ngeng Seang Heng（中文姓名：李香興）於民國98年10月29
    日凌晨1時30分許，在臺北市○○區○○路2段100號前，基
    於傷害犯意，持玻璃杯1只丟砸李蓉，致其受有臉部、頭皮
    及頸部挫擦傷。
二、案經李蓉訴由臺北市政府警察局大安分局報請臺灣臺北地方
    法院檢察署檢察官偵查並聲請簡易判決處刑。
    理  由
壹、證據能力：
一、證人即告訴人李蓉於偵查中向檢察官所為陳述，業經具結，
    有結文存卷可憑，復查無顯不可信之情，依刑事訴訟法第15
    9條之1第2項規定，具證據能力。
二、卷附財團法人基督復臨安息日會臺安醫院（下稱臺安醫院）
    診斷證明書，係從事醫療業務之醫師，在診治告訴人李蓉例
    行性診療過程所為醫療行為，於業務上所出具之診斷書，核
    屬醫療業務上或通常醫療業務過程所製作之證明文書，自符
    刑事訴訟法第159條之4第2款規定，而有證據能力（最高法
    院96年度台上字第1957號判決參照）。
貳、實體部分：
一、訊據被告 Ngeng Seang Hen 固坦承：將杯子丟向李蓉，惟
    矢口否認有何傷害犯行，辯稱：因李蓉先用她包包偷打伊頭
    ，伊出於正當防衛即就用杯子回丟云云，惟查：
(一)證人即告訴人李蓉於偵查中結證：98年10月29日凌晨1點半與
  被告發生衝突，伊遭被告打傷，她用葡萄酒杯打伊頭等語明確
  。
(二)而證人即告訴人上揭證詞適與證人林金賢於本院審理時結證：
  告訴人透過一個朋友約被告出來談話，被告就拿酒杯打告訴人
  ，被告出來時就帶一個酒杯出來，出來後就直接把酒杯丟向告
  訴人，被告還沒講什麼就直接丟了，我們很多朋友在旁邊拉來
  拉去，所以在被告出手前，被告跟告訴人並沒有發生任何爭執
  ，當時被告拿酒杯打告訴人時，告訴人是拿包包保護自己，是
  被告先動手，被告自己衝動衝過來，伊有看到，當時有很多人
  拉扯，告訴人頭上就流血，伊就拿毛巾擦，當時有看到告訴人
  受傷，是頭部比較嚴重，還有臉各情相符（本院卷第39-40頁
  ）。衡證人林金賢與被告素無仇隙，實無故捏虛詞誣指被告致
  己亦受偽證罪嫌追訴處罰風險之可能與必要，是其證詞，應屬
  信實，而堪憑採。
(三)再佐以卷附臺安醫院診斷證明書載明告訴人確有前揭傷勢，足
  認被告確有傷害告訴人犯行，被告所辯：係告訴人先動手，己
  出於防衛云云，參酌在場證人林金賢前述證詞，顯為狡卸虛言
  ，而不可採；況被告於警詢、偵查、原審、乃至本院準備程序
  時，均未主張正當防衛，竟於本院準備程序後，突以書狀主張
  此情，其所辯已有可疑，尚難遽信。
(四)綜上，本案事證明確，被告傷害犯行，洵堪認定，應依法論科
  。
二、核被告所為，係犯刑法第277條第1項傷害罪。原審認被告罪
    證明確，援引刑事訴訟法第449條第1項前段、第3項、刑法
    第277條第1項、第41條第1項前段，判決處拘役30日，並諭
    知易科罰金折算標準，其認事用法並無違誤，量刑亦甚允適
    ，被告上訴指摘原審判決不當云云，核屬無由，應予駁回。
    。又被告行為後，總統於98年12月30日公布修正，自99年1
    月1日生效之刑法第41條，因該次修正係屬檢察官執行時所
    應處理事項，非屬刑罰法律變更，自無庸比較新舊法，應逕
    適用修正後刑法第41條規定，附此敘明。
據上論斷，依刑事訴訟法第455條之1第1項、第3項、第368條，
判決如主文。
本案經檢察官黃碧玉到庭執行職務。
中    華    民    國    99    年    12    月    29    日
                    臺灣臺北地方法院刑事第14庭
                        審判長法  官  吳冠霆
                              法  官  賴武志
                              法  官  陳琪媛
以上正本證明與原本無異。
本判決不得上訴。
                              書記官  陳豪達
中    華    民    國    99    年    12    月    29    日
中華民國刑法第277條
傷害人之身體或健康者，處3年以下有期徒刑、拘役或1千元以下
罰金。
犯前項之罪因而致人於死者，處無期徒刑或7年以上有期徒刑；
致重傷者，處3年以上10年以下有期徒刑。

司法院資訊處製作；財團法人民間司法改革基金會備份。
